【裁判字號】    90,台上,3152
【裁判日期】    900524
【裁判案由】    準強盜等罪
【裁判全文】
最高法院刑事判決                                九十年度台上字第三一五二號
    上  訴  人  甲○○
右上訴人因準強等罪案件，不服台灣高等法院中華民國八十八年三月十一日第二審
判決（八十八年度上訴字第四一○號，起訴案號：台灣基隆地方法院檢察署八十七年
度偵字第四三五三、四三七四號），提起上訴，本院判決如左：
    主  文
上訴駁回。
    理  由
一準強部分
按刑事訴訟法第三百七十七條規定，上訴於第三審法院，非以判決違背法令為理由，
不得為之。是提起第三審上訴，應以原判決違背法令為理由，係屬法定要件。如果上
訴理由狀並未依據卷內訴訟資料，具體指摘原判決不適用何種法則或如何適用不當，
或所指摘原判決違法情事，顯與法律規定得為第三審上訴理由之違法情形，不相適合
時，均應認其上訴為違背法律上之程式，予以駁回。本件上訴意旨略稱：上訴人與張
雪靜確屬同居關係，據張雪靜於原審供稱：「當初甲○○向我拿錢，說錢是他賺的，
我不給他，他用手肘撞我，叫我去睡覺，我要拉他回來，不讓他去喝酒，不是要搶錢
回來，其他事實相符」等語，亦足徵上訴人與張雪靜係屬同居關係，且上訴人平日所
賺之錢，均交張雪靜保管，只因上訴人酒品不好，於案發當日，欲向張女索錢外出喝
酒，為張雪靜所拒，上訴人不顧其阻止，始強取其皮包內之五千元（新台幣、下同）
，並無不法所有意圖云云。
惟查：原判決綜核被害人張雪靜於警訊及檢察官偵查時之指訴，上訴人於第一審之供
述等證據，並參酌全案卷證資料，本於事實審法院推理之作用，認定上訴人有意圖為
自己不法之所有，而搶奪他人之動產，因防護贓物，當場施強暴之犯行，已說明其理
由，對被害人張雪靜事後翻異，於原審所為有利於上訴人之證言，如何之係屬迴護之
詞，不足採信，亦已詳加說明，其採證認事，從形式上觀察，並無違背法令之情形。
且查依卷內資料，張雪靜迄至第一審，不惟均未有其與上訴人為同居關係之供述，其
於警訊及檢察官偵查時，猶一再指陳上訴人搶走伊之皮包，伊見狀欲取回，上訴人即
當場以手肘撞擊伊臉頰，而取走伊皮包內之五千元等語（警卷(二)第九頁，偵查卷第八
頁反面）。原審據此認定上訴人與張雪靜間，雖屬男女朋友，但並未同財共居，上訴
人委有準強犯行，張雪靜於原審翻異前供，所為有利於上訴人之證言，並不足採，
與證據法則即無相悖。茲上訴意旨對原審之論斷，究係違背如何之經驗法則或論理法
則，既未依據卷內資料，為具體之指摘，徒然摘取原審已捨棄不採，並已說明之證據
，且以原判決依上訴人於原審之陳述，所記載之上訴人居所與張雪靜之住所相同，指
其與張雪靜間確屬同居關係，並無不法所有意圖云云，係以自己之說詞，對原審採證
認事之職權行使，漫加指摘，而為單純之事實上爭辯，依首開說明，自非適法之第三
審上訴理由。況縱依上訴意旨所指，其與張雪靜縱屬同居關係，但其搶奪之財物，既
在張雪靜之管領監督下，仍非上訴人所得公然掠取（本院二十五年上字第六○九七號
判例參照），上訴意旨斤斤於此，亦有誤會。縱上所述，本件上訴意旨所指，均與法
律規定得為第三審上訴理由之情形不相適合。其上訴違背法律上之程式，應予駁回。
二恐嚇危害安全部分
按刑事訴訟法第三百七十六條所列各罪之案件，經第二審判決者，不得上訴於第三審
法院，為該法條所明定。本件上訴人因恐嚇危害安全案件，原審係依刑法第三百零五
條論處罪刑，核屬刑事訴訟法第三百七十六條第一款之案件，依首開說明，既經第二
審判決，自不得上訴於第三審法院，上訴人就此部分竟復提起上訴（未聲明一部上訴
），顯為法所不許，亦應從程序上予以駁回。
據上論結，應依刑事訴訟法第三百九十五條前段，判決如主文。
中      華      民      國     九十     年      五      月    二十四    日
                              最高法院刑事第二庭
                                  審判長法官  莊  來  成
                                        法官  謝  俊  雄
                                        法官  白  文  漳
                                        法官  蘇  振  堂
                                        法官  邵  燕  玲
      右正本證明與原本無異
                                              書  記  官
中      華      民      國     九十     年      五      月    三十一    日


司法院資訊處製作；財團法人民間司法改革基金會備份。
